【裁判字號】    97,訴,1134
【裁判日期】    970729
【裁判案由】    違反毒品危害防制條例
【裁判全文】
臺灣臺南地方法院刑事判決              97年度訴字第1134號
公  訴  人  臺灣臺南地方法院檢察署檢察官
被      告  乙○○
上列被告因毒品危害防制條例案件，經檢察官提起公訴（97年度
營毒偵字第186號、第226號），本院判決如下：
    主  文
乙○○施用第一級毒品，累犯，處有期徒刑捌月；又施用第一級
毒品，累犯，處有期徒刑捌月；又施用第二級毒品，累犯，處有
期徒刑肆月。應執行有期徒刑壹年陸月。
    事  實
一、乙○○前於民國91年間因施用毒品案件，經本院以90年度南
    簡字第310號判處有期徒刑6月確定；又於91年間因施用毒品
    案件，經本院以91年度訴字第403號判處有期徒刑8月確定，
    上開二罪經本院以91年度聲字第1398號定應執行刑為有期徒
    刑1年確定，並於92年12月11日有期徒刑執行完畢出監。
二、乙○○前於89年間，因施用毒品案件，經本院以89年度毒聲
    字第2274號裁定送勒戒處所觀察、勒戒後，認有繼續施用毒
    品傾向，另經本院以90年度毒聲字第321號裁定令入戒治處
    所施以強制戒治，於91年12月27日停止戒治付保護管束，並
    於92年1月11日因保護管束期滿未經撤銷視為執行完畢。詎
    乙○○仍不知悔改，於強制戒治執行完畢釋放後5年內，因
    施用第一級毒品案件，經本院於96年6月22日以96年度訴字
    第382號判處有期徒刑10月確定；又因施用第二級毒品案件
    ，經臺灣高雄地方法院於96年6月25日以96年度簡字第2498
    號判處有期徒刑6月確定，上開二罪，經臺灣高雄地方法院
    以97年度聲減字第49號減刑並定應執行刑為有期徒刑7月15
    日確定，原強制戒治處分顯未收效。
三、乙○○仍不知悛悔，於上開有期徒刑及強制戒治執行完畢後
    5年內，先後分別基於施用第一級毒品海洛因之犯意，於97
    年3月19日上午及同年5月2月下午11時許，在台南縣學甲鎮
    ○○路296號住處，以針筒注射之方式施用第一級毒品海洛
    因二次。嗣分別於97年3月19日下午5時30分及同年5月2日下
    午2時30分許，在台南縣學甲鎮○○路296號前為警盤查，經
    警於97年3月19日下午6時35分許及97年5月3日下午2時50分
    許對其採尿後送正修科技大學超微量研究科技中心檢驗，檢
    驗結果均分別呈現可待因陽性及嗎啡陽性反應而查獲。乙○
    ○又另行基於施用第二級毒品安非他命之犯意，於97年5月2
    日下午2時許，在上開台南縣學甲鎮○○路296號住處，以將
    安非他命置於玻璃球內點火燒烤吸入煙霧之方式施用第二級
    毒品安非他命一次。嗣於同年5月3日下午2時30分許，在台
    南縣學甲鎮○○路296號前為警盤查，經警於同年5月3日下
    午2時50分許對其採尿送正修科技大學超微量研究科技中心
    檢驗，檢驗結果呈現安非他命陽性反應而查獲。
四、案經台南縣警察局學甲分局報告臺灣臺南地方法院檢察署檢
    察官偵查起訴。
    理  由
壹、程序事項：
    按觀察、勒戒或強制戒治執行完畢後，5 年內再犯毒品危害
    防制條例第10條之罪者，檢察官應依法追訴，同條例第23條
    第2 項定有明文。查被告前於89年間，因施用毒品案件，經
    本院以89年度毒聲字第2274號裁定送勒戒處所觀察、勒戒後
    ，認有繼續施用毒品傾向，另經本院以90年度毒聲字第321
    號裁定令入戒治處所施以強制戒治，於91年12月27日停止戒
    治付保護管束，並於92年1 月11日因保護管束期滿未經撤銷
    視為執行完畢。詎乙○○仍不知悔改，於強制戒治執行完畢
    釋放後5年內，因施用第一級毒品案件，經本院於96年6月22
    日以96年度訴字第382 號判處有期徒刑10月確定；又因施用
    第二級毒品案件，經臺灣高雄地方法院於96年6 月25日以96
    年度簡字第2498號判處有期徒刑6 月確定，上開二罪，經臺
    灣高雄地方法院以97年度聲減字第49號減刑並定應執行刑為
    有期徒刑7 月15日確定，原強制戒治處分顯未收效，有臺灣
    高等法院被告前案紀錄表一份附卷可稽。被告於5 年內曾經
    再犯，縱其三犯本案施用毒品之時間，在初犯受強制戒治執
    行完畢釋放5 年以後，仍與「五年後再犯」之情形有別，且
    因已於「五年內再犯」，顯見其再犯率甚高，原實施觀察、
    勒戒或強制戒治，已無法收其實效，即應由檢察官逕行依法
    追訴（最高法院九十五年度台非字第一０四號判決參照）。
    是被告於強制戒治執行完畢後5 年內再犯毒品危害防制條例
    之罪，即應依法追訴、審理。
貳、實體事項：
  一訊據被告就上開施用第一級毒品及第二級毒品之事實業於警
    詢、偵查中及本院審理時均自白不諱。
  二又按海洛因經注射入人體後，約百分之80於24小時內自尿中
    排出，一般而言，尿液中能否驗出嗎啡陽性反應與其投與量
    、投與途徑、採尿時間、個人體質及檢驗方法之靈敏度有關
    ，國外曾有文獻報導注射六毫克之海洛因鹽酸鹽，其代謝物
    嗎啡之平均可檢出時限約為26小時，業經行政院衛生署藥物
    食品檢驗局分別於八十一年九月八日以（八一）藥檢壹字第
    八一一四八八五號函述明此旨綦詳。又按安非他命經口服投
    與後約70% 於24小時內自尿中排出，約90% 於96小時內自尿
    中排出，目前國內尿液中甲基安非他命之檢驗僅鑑定其是否
    呈陽性反應尚未定其含量，且甲基安非他命成分之檢出與其
    投與方式、投與量、個人體質、採尿時間與檢測儀器之精密
    度等諸多因素有關，僅憑尿液中呈安非他命陽性反應，並無
    法確實推算吸食時間距採集時間之長短，惟依上述資料推斷
    ，最長可能不會超過4 日，業經行政院衛生署藥物食品檢驗
    局81年2月8日 (81)藥檢壹字第001156號函述明綦詳。
  三經查，被告經警於97年3月19日下午6時35分許採尿送驗之結
    果，呈可待因陽性及嗎啡陽性反應，此有正修科技大學超微
    量研究科技中心97年4 月22日檢驗報告一紙在卷可稽，核與
    被告自白相符。是被告之自白確實出於真實，可採為認定事
    實之基礎。揆諸前開說明，足認被告確有於97年3 月19日上
    午施用第一級毒品海洛因一次之事實，要可認定。又查，被
    告經警於97年5月3日下午2 時50分許採尿送驗，呈可待因陽
    性、嗎啡陽性及安非他命陽性反應，此有正修科技大學超微
    量研究科技中心97年5 月20日檢驗報告一紙在卷可稽，核與
    被告自白相符。是被告之自白確實出於真實，可採為認定事
    實之基礎。揆諸前開說明，足認被告確有先後於97年5月2日
    下午11時許施用第一級毒品海洛因一次及同年5月2 日下午2
    時許施用第二級毒品安非他命一次之事實，要可認定，核與
    被告之自白相符，堪以採信。綜上所述，本件事證至為明確
    ，被告之犯行已可認定，應依法論科。
參、論罪科刑：
  一核被告所為，分別係犯毒品危害防制條例第10條第1 項之施
    用第一級毒品罪2次、同條例第10條第2項之施用第二級毒品
    罪1 次。又被告分別持有第一級毒品海洛因及第二級毒品安
    非他命並進而施用，其持有之低度行為應為施用之高度行為
    所吸收，不另論罪。又被告所犯施用第一級毒品罪2 次、施
    用第二級毒品罪1 次間，三次行為犯意個別，行為互殊，應
    分論併罰。
  二再查，被告有如上開犯罪事實欄一之前科，於92年12月11日
    執行完畢出監，此有臺灣高等法院被告前案紀錄表1 份附卷
    足憑，故被告於受有期徒刑執行完畢後，5 年內故意再分別
    犯本件有期徒刑以上之罪，依刑法第47條第1 項規定，均為
    累犯，各應依法加重其刑。
  三茲審酌被告前曾因施用毒品經送強制戒治處分執行完畢後，
    猶仍不思戒絕毒癮、革除惡習，顯未能深切悔改並記取教訓
    ，惟念及被告施用毒品之犯行，在本質上乃屬自我戕害身心
    健康之行為，以及被告犯後尚知坦承犯行，態度良好等一切
    情狀，爰分別量處如主文所示之宣告刑，並定其應執行之刑
    ，以資懲戒。
據上論斷，應依刑事訴訟法第299條第1項前段，毒品危害防制條
例第10條第1項、第2項，刑法第11條前段、第47條第1 項、第51
條第5款，判決如主文。
本案經檢察官甲○○到庭執行職務。
中    華    民    國    97    年    7    月    29    日
                刑事第二庭  審判長 法  官  蘇義洲
                                   法  官  洪士傑
                                   法  官  徐文瑞
以上正本證明與原本無異。
如不服本判決，應於本判決送達後10日內，向本院提出上訴書狀
，並應敘述具體理由。如未敘述上訴理由者，應於上訴期間屆滿
後20日內向本院補提理由書狀（均須按他造當事人之人數附繕本
）「切勿逕送上級法院」。
                                   書記官  張宜柔
中    華    民    國    97    年    7    月    29    日
附錄法條
毒品危害防制條例第10條
施用第一級毒品者，處六月以上五年以下有期徒刑。
施用第二級毒品者，處三年以下有期徒刑。


司法院資訊處製作；財團法人民間司法改革基金會備份。
